【裁判字號】    95,簡上,90
【裁判日期】    951019
【裁判案由】    贓物
【裁判全文】
台灣屏東地方法院刑事判決      95年度簡上字第90號
上  訴  人  臺灣屏東地方法院檢察署檢察官
被      告  乙○○
                    現於臺灣屏東監獄竹田分監
上列上訴人因被告涉犯贓物案件，不服台灣屏東地方法院95年度
簡字第612 號中華民國95年4 月28日第一審簡易判決（聲請簡易
判決處刑案號95年度偵字第624 號），提起上訴，及移送併辦（
95年度偵字第3256號），本院管轄之第二審合議庭判決如下：
    主  文
原判決撤銷。
乙○○連續收受贓物，累犯，處有期徒刑肆月，如易科罰金，以
佰元即新台幣玖佰元折算壹日。
    事  實
一、乙○○前於民國92年間，先後因竊盜案件，分別經臺灣高等
    法院高雄分院以92年度上易字第756號判決判處有期徒刑1年
    6月確定、臺灣屏東地方法院以92年度簡字第755號判決判處
    有期徒刑4月確定，2案接續執行，甫於94年7月30日縮刑期
    滿執行完畢。猶不知悔改，其基於連續收受贓物之犯意，明
    知姓名、年籍不詳綽號「祥仔」之成年男子所交付之車牌號
    碼OZQ-762 號重機車，係來路不明之贓車（為丙○○於94年
    9 月9 日中午12時15分許在屏東縣新園鄉○○村○○路61
    號前失竊），竟仍於94年9 月9 日12時許，在屏東縣東港鎮
    某大橋邊，向「祥仔」收受後供己騎乘使用，嗣於同日12時
    36分許，因在屏東縣林園鄉○○○ 路2 號前與第三人黃信銘
    發生車禍，乙○○遂前往屏東縣林園分局港仔埔派出所投案
    ，後與丙○○成立調解，經本院核定後將該調解書送屏東地
    方法院檢察署留存時，為檢察官發現主動簽分偵辦。乙○○
    復承前揭同一犯意，於民國95年5 月18日5 時許，在其屏東
    縣新園鄉○○村○○路278 巷8 號住處，明知姓名、年籍不
    詳綽號「永紹」之成年男子，所交付玫瑰蝦3 包及紅蝦4箱
    係來路不明之贓物（上開物品係甲○○所有，價值約1 萬多
    元，於95年5 月18日凌晨，在屏東縣東港鄉○○街127 號遭
    竊，已發還被害人），竟基於收受贓物之犯意，予以收受之
    ，並放置在其住處1 樓廚房內，嗣為警循線查獲。
二、案經臺灣屏東地方法院檢察署檢察官自動檢舉簽分偵查起訴
    及移送併辦。
    理  由
一、訊據被告對上揭事實坦承不諱，經查上開機車係郭周敏所有
    交由其子丙○○使用，並於94年9 月9 日12時15分許，在屏
    東縣新園鄉○○村○○路61號之基督教會停車場前遭竊等情
    ，業據證人丙○○於偵查中證述綦詳，並有興龍派出所受理
    失竊汽機車民眾報案登記簿、車籍作業系統查詢認可資料各
    1紙及照片12張附卷可證；況被告於偵訊時自承對其友人綽
    號「祥仔」之姓名、住處、聯絡方式均不明瞭，且對於機車
    借用期間、歸還方式亦未加以約定，衡諸常情，機車價值不
    菲，一般人於向他人借用機車時，理應明確約定以利日後返
    還，足見被告於收受機車時，顯已知悉係來路不明之贓物。
    再查被告所收受之玫瑰蝦3 包及紅蝦4 箱係被害人甲○○所
    失竊，業據其指訴在卷，並有贓物認領保管單1紙及現場照
    片7幀附卷可佐，其事證明確，被告犯行堪以認定。
二、核被告乙○○所為，係犯刑法第349 條第1 項之收受贓物罪
    。其所為前述2 次犯行，構成要件相同，時間緊接，顯係基
    於概括犯意反覆為之，應依修正前刑法第56條之規定論以連
    續犯，並加重其刑。被告前於92年間，先後因竊盜案件，分
    別經臺灣高等法院高雄分院以92年度上易字第756 號判決判
    處有期徒刑1 年6 月確定、臺灣屏東地方法院以92年度簡字
    第755 號判決判處有期徒刑4 月確定，2 案接續執行，甫於
    94年7 月30日縮刑期滿執行完畢，此有被告全國前案資料查
    註紀錄表1 紙附卷可稽，不論依修正前之刑法第47條，或修
    正後之刑法第47條第1 項之規定，均構成累犯，對被告而言
    並無有利或不利之情形，自不生新舊法比較之問題，是應逕
    依修正前之刑法第47條，論以累犯，並加重其刑。
三、原審據以論罪科刑，固非無見，惟查原判決僅就被告第一次
    收受贓物之犯行為判決，被告收受櫻花蝦等贓物部分為原審
    漏未審酌，故檢察官上訴意旨指摘原判決不當，為有理由，
    自應由本院將原判決撤銷改判。爰審酌被告犯後已坦認犯行
    ，態度良好，且被告於肇事後，業已與被害人丙○○達成民
    事和解等一切情狀，量處如主文第2 項所示之刑，並依修正
    前刑法第41條第1 項前段諭知易科罰金之折算標準，以資懲
    儆。
四、按「行為後法律有變更者，適用行為時之法律。但行為後之
    法律有利於行為人者，適用最有利於行為人之法律。」刑法
    第2 條第1 項定有明文。又按94年2 月2 日公布並於95 年7
    月1 日施行之修正刑法第41條第1 項有關易科罰金折算標準
    ，由舊刑法第41條第1 項規定「得以1 元以上3 元以上」折
    算一日，提高為「以新臺幣1,000 元、2,000 元、3,000 元
    折算一日」，並刪除「因身體、教育、職業或家庭之關係，
    執行顯有困難者」之條件，第2 項增訂「前項規定於數罪併
    罰，其應執行之刑未逾6 月者，亦適用之。」，此為科刑規
    範事項之變更，而修正前之折算標準，係以1 元以上3 元以
    上折算一日，再依修正前罰金罰鍰提高標準條例第2 條規定
    ，就其原定數額提高為100 倍折算1 日，亦即以銀元100 元
    至300 元（經折算為新臺幣後，應以新臺幣300 元至900 元
    ）折算1 日，顯以修正前刑法折算標準對行為人有利，故依
    刑法第2 條第1 項前段，本案應依修正前刑法第41條第1項
    前段、修正前罰金罰鍰提高標準條例第2 條之規定諭知易科
    罰金之折算標準。再修正後刑法第56條已刪除連續犯之規定
    ，而本案被告先後收受贓物，均時間緊接，所犯構成要件相
    同，均顯係基於概括之犯意為之，依修正前刑法第56條均屬
    連續犯，以一罪論，但得加重其刑至二分之一；惟如依新法
    規定，因連續犯業已刪除，即應按數罪之規定併罰，數罪併
    罰之結果，顯較諸以一罪論而加重其刑至二分之一之結果不
    利於被告；比較新舊法結果，以修正前刑法較有利於行為人
    ，附此敘明。
據上論斷，應依刑事訴訟法第455 條之1 第1 項、第3 項、第
369 條第1 項前段、第364 條，刑法第349 條第1 項、修正前刑
法第56條、第47條、第41條第1 項前段，罰金罰鍰提高標準條例
第1 條前段、修正前罰金罰鍰提高標準條例第2 條，判決如主文
。
本案經檢察官陳川傑到庭執行職務
中    華    民      國      95    年   10   月  19    日
                    刑事第五庭
                              審判長法  官  石家禎
                                    法  官  王以齊
                                    法  官  陳秀慧
以上正本證明與原本無異。
不得上訴。
中    華    民      國      95    年   10   月  19    日
                                    書記官  林鴻仁


司法院資訊處製作；財團法人民間司法改革基金會備份。
